【裁判字號】    92,聲,69
【裁判日期】    920128
【裁判案由】    
【裁判全文】
臺灣高雄地方法院民事裁定                            九十二年度聲字第六九號
    聲  請  人  甲○○
    代  理  人  陳長文律師
                馮基源律師
右聲請人聲請變更財團法人高雄美國學校捐助章程，本院裁定如左：
    主      文
財團法人高雄美國學校章程第七條准予變更如附表。
聲請程序費用由聲請人負擔。
    理      由
一、本件聲請意旨略以：聲請人為財團法人高雄美國學校（下稱：高雄美國學校）之
    現任董事長，因高雄美國學校章程第七條原規定，學校應有一席董事由租給學校
    與土地有關之硬體設施之組織指定之代表擔任，現由福東國小出租校舍予高雄美
    國學校，故該董事係由福東國小校長指派擔任。惟因董事會討論學校部分財政或
    校務事項時，實不便由該名董事參與討論，以免造成實際運作困擾，為使章程能
    符合目前學校之運作模式，故學校依章程第十二條規定，於九十一年四月二十四
    日召集會員年會會議，經三分之二以上會員通過修正變更章程第七條規定（詳如
    附表所示），修正後章程亦經高雄市政府以九十一年十二月十二日高市府教三字
    第○九一○○六二二一九號函核准在案，為此依民法第六十二條規定，請求裁定
    准為必要之變更等語。
二、按財團之組織及其管理方法，由捐助人以捐助章程或遺囑定之；捐助章程或遺囑
    所定之組織不完全，或重要之管理方法不具備者，法院得因主管機關、檢察官或
    利害關係人之聲請，為必要之處分；又為維持財團之目的或保存其財產，法院得
    因捐助人、董事、主管機關、檢察官或利害關係人之聲請，變更其組織，民法第
    六十二條、第六十三條分別定有明文。
三、經查：聲請人為高雄美國學校之現任董事長，此有法人登記證書乙紙在卷可稽，
    是其為高雄美國學校章程修正乙事，以利害關係人向本院聲請為變更處分，應屬
    合法，合先敘明。次查：聲請人主張高雄美國學校章程第七條原規定，學校應有
    一席董事由租給學校與土地有關之硬體設施之組織指定之代表擔任，惟因董事會
    討論學校部分財政或校務事項時，實不便由該名董事參與討論，故該學校於九十
    一年四月二十四日業已召集會員年會修正章程第七條規定（詳如附表所示），並
    經高雄市政府核准在案等情，業據其提出財團法人高雄美國學校九十年七月一日
    修訂之章程、會員年會議事錄、章程修正對照表、九十一年四月二十四日修訂之
    章程、高雄市政府前開函文、及法人登記證書各乙件為證，本院審酌聲請人所聲
    請核准變更後之章程第七條，與該財團法人之設立目的並不違背，且與民法有關
    財團法人之規定亦無牴觸，是其聲請修正變更章程，並無不合，應予准許。
四、依非訟事件法第八條第一項前段，裁定如主文。
中      華      民      國    九十二    年      一      月    二十八    日
                              臺灣高雄地方法院民事第一庭                                                                       N06     D
~B法      官  蔡川富
右為正本係照原本作成。
如對本裁定抗告，須於裁定送達後十日內向本院提出抗告狀。
中      華      民      國    九十二    年      一      月    二十八    日
~B法院書記官  黃俊凱


司法院資訊處製作；財團法人民間司法改革基金會備份。
